【裁判字號】    95,訴,772
【裁判日期】    951031
【裁判案由】    毒品危害防制條例
【裁判全文】
臺灣基隆地方法院刑事判決               95年度訴字第772號
公  訴  人  臺灣基隆地方法院檢察署檢察官
被      告  乙○○
                    （另案於臺灣宜蘭監獄執行中）
上列被告因違反毒品危害防制條例案件，經檢察官提起公訴（95
年度毒偵字第1915號），被告就被訴事實為有罪之陳述，本院合
議庭裁定由受命法官獨任進行審判，經改依簡式審判程序審理後
判決如下：
    主  文
乙○○施用第一級毒品，累犯，處有期徒刑柒月。扣案之第一級
毒品海洛因（淨重零點玖公克）併同難以析離之分裝袋壹只，
沒收銷燬之。
    事  實
一、乙○○前因施用第一級毒品案件，先後2 次經本院裁定送觀
    察、勒戒後，均認無繼續施用毒品之傾向，由臺灣基隆地方
    法院檢察署檢察官分別於民國91年7 月12日、92年2 月26
    日，各以91年度毒偵字第649 號、91年度毒偵字第1074號為
    不起訴處分確定，並先後於91年7 月12日、92年2 月27日執
    行完畢釋放出所。又因施用第一級、第二級毒品案件，經本
    院裁定送強制戒治（93年1 月9 日因毒品危害防制條例修正
    報結），並於93年2 月18日，以92年度訴字第575 號判決判
    處有期徒刑7 月、5 月，應執行有期徒刑11月確定。再因施
    用第一級毒品案件，經本院於93年7 月19日，以93年度訴字
    第398 號判決判處有期徒刑柒月確定。被告經接續執行上開
    2 案件，於94年9 月26日縮短刑期執行完畢。又因竊盜案件
    ，經臺灣板橋地方法院於95年5 月25日，以95年度簡字第23
    97號判決判處有期徒刑5 月確定。復因施用第一級毒品案件
    ，經本院於95年8 月16日，以95年度訴字第240 號判決判處
    有期徒刑11月，該判決於95年9 月11日確定（以上2 案件現
    執行中）。另因搶奪案件，經本院於95年10月4 日，以95年
    度訴字第561 號判決判處有期徒刑11月（尚未確定）。
二、詎乙○○猶未戒斷毒癮，於觀察、勒戒執行完畢後之5 年內
    ，復基於施用第一級毒品海洛因之犯意，於95年7 月26日下
    午3 時許，在基隆市○○路319 號北都大飯店675 號房間內
    ，以將第一級毒品海洛因置於注射針筒內，再施打血管之方
    式，施用第一級毒品海洛因1 次。嗣乙○○因另案遭通緝，
    為警於95年7 月26日下午5 時10許，在上開北都大飯店前緝
    獲，於經乙○○同意後，前往其所居住之北都大飯店第675
    號房間內搜索，並扣得第一級毒品海洛因（淨重0.93公克）
    1 包，嗣經其同意採尿送驗結果呈嗎啡及可待因之陽性反應
    ，始查悉上情。
三、案經基隆市警察局第一分局移送臺灣基隆地方法院檢察署檢
    察官偵查後起訴。
    理  由
壹、程序事項
    本件被告乙○○所犯者非為死刑、無期徒刑、最輕本刑為3
    年以上有期徒刑之罪或高等法院管轄第一審案件，其於準備
    程序進行中，先就被訴事實為有罪之陳述，經告知其簡式審
    判程序之旨，並聽取公訴人、被告之意見後，本院業已依刑
    事訴訟法第273 條之1 第1 項之規定，裁定由受命法官獨任
    以簡式審判程序進行本案之審理。
貳、實體事項
一、上開事實，業據被告於本院審理時坦承在卷，且其為警查獲
    後所採集之尿液經送驗結果，呈嗎啡及可待因之陽性反應，
    有昭信科技顧問股份有限公司濫用藥物尿液檢體檢驗報告1
    紙附卷可稽，此外復有第一級毒品海洛因（淨重0.93公克）
    1 包扣案可佐。又被告前經本院於95年8 月16日，以95年度
    訴字第240 號判決判處有期徒刑11月，而於95年9 月11日確
    定之施用第一級毒品海洛因之時間係自95年1 月間起至95年
    2 月8 日止，有該判決書1 份在卷可稽，而本案其施用第一
    級毒品海洛因之時間係在95年7 月26日，二者施用毒品時間
    已差距近半年，且其於本院95年度訴字第240 號案件審理時
    供稱，自95年2 月8 日迄95年6 月30日間均未再施用毒品，
    有該案95年8 月2 日審判筆錄1 份附卷足佐，並於本院審理
    時供稱，本有戒斷毒癮不再施用，但是又誤交惡友，且因犯
    下搶奪罪，心情不好，才再施用毒品等情，顯見本案被告係
    另行起意施用第一級毒品海洛因，故本案被告施用第一級毒
    品之行為，既與其前經本院95年度訴字第24 0號判決確定之
    施用第一級毒品行為，犯意各別，行為不同，自非該判決既
    判力效力所及，本院依法自得為審判，併此敘明。末查，被
    告因施用第一級毒品案件，先後2次 經本院裁定送觀察、勒
    戒後，均認無繼續施用毒品之傾向，由臺灣基隆地方法院檢
    察署檢察官分別於91年7 月12日、92年2 月26日，各以91年
    度毒偵字第649 號、91年度毒偵字第10 74 號為不起訴處分
    確定，並先後於91年7 月12日、92 年2月27日執行完畢釋放
    出所等情，亦有臺灣高等法院被告前案紀錄表附卷足稽。綜
    上，本案事證明確，被告於觀察、勒戒執行完畢後5 年以內
    ，再犯施用毒品之犯行，堪可認定，應依法論科
二、核被告施用第一級毒品海洛因之行為，係犯毒品危害防制條
    例第10條第1 項之施用第一級毒品罪。被告因施用而持有第
    一級毒品海洛因之低度行為，應為施用毒品之高度行為所吸
    收，不另論罪。又被告前曾受如事實欄所載有期徒刑之執行
    完畢，此有前引臺灣高等法院被告前案紀錄表附卷可考，其
    於有期徒刑執行完畢後，5 年以內故意再犯本件有期徒刑以
    上之罪，為累犯，應依刑法第47條第1 項加重其刑。爰審酌
    被告犯罪之動機、吸食頻率、曾有施用毒品之前科仍不知戒
    除，惟犯罪後坦承犯行，且所犯之施用毒品犯行乃戕害自己
    身心健康，並未危及他人等一切情狀，量處如主文所示之刑
    。
三、扣案之白色粉末（淨重0.93公克）1 包內含有第一級毒品海
    洛因成分，有法務部調查局95年8 月22日調科壹字第320003
    942 號鑑定通知書1 紙在卷可憑，應併同難以析離之包裝袋
    1 只，依毒品危害防制條例第18條第1 項前段宣告沒收銷燬
    之。
據上論斷，應依刑事訴訟法第273 條之1 第1 項、第299 條第 1
項前段，毒品危害防制條例第10條第1 項、第18條第1 項前段、
第23條第2 項，刑法第11條、第47條第1 項，判決如主文。
本案經檢察官甲○○到庭執行職務。
中    華    民    國    95    年    10    月    31    日
                  刑事第二庭法  官    劉桂金
以上正本證明與原本無異。
對於本件判決如有不服，應於收受送達後10日內，向本院提出上
訴書狀，上訴於臺灣高等法院，並按他造當事人之人數附具繕本
。
中    華    民    國    95    年    10    月    31    日
                            書記官    鄧順生
附錄論罪法條：
毒品危害防制條例第10條第1項
施用第一級毒品者，處 6 月以上 5 年以下有期徒刑。


司法院資訊處製作；財團法人民間司法改革基金會備份。
